臺灣屏東地方法院刑事判決　　　　　　　 96年度易字第385號
公　訴　人　臺灣屏東地方法院檢察署檢察官
被　　　告　乙○○
上列被告因詐欺案件，經檢察官提起公訴（96年度偵字第2694號
），被告於準備程序中就被訴事實為有罪之陳述，本院合議庭裁
定改依簡式審判程序審理，判決如下：
    主  文
乙○○犯如附表編號一至四所示之罪，各處如附表編號一至四所
示之刑，應執行有期徒刑拾月。
    事  實
一、乙○○前於民國92年間因詐欺案件，經本院以92年度潮簡字
    第206 號判決判處有期徒刑3 月確定，復於93年間先後2 次
    因詐欺案件，經本院分別以93年度易字第119 號、93年度簡
    字第867 號判決各判處有期徒刑4 月、拘役30日確定，並接
    續執行，於94年2 月21日縮刑期滿執行完畢。詎其猶不知悔
    改，因失業無錢花用，竟於下列時、地，冒充臺灣省自來水
    公司公司（下稱自來水公司）員工，先後4 次意圖為自己不
    法之所有，本於詐欺之犯意，而為下列詐欺行為：
(一)、於95年10月22日17時44分許，前往丁○○位在屏東縣新園鄉
    ○○路3 巷58號房屋，向丁○○佯稱係自來水公司員工，要
    幫該屋修理水錶，惟需於修理前支付修理費用新台幣（下同
    ）300 元等語，致丁○○誤信為真，遂支付乙○○1,000 元
    ，是時，乙○○即謊稱無零錢可找，需出去向老闆拿錢，而
    要求丁○○在家中等待，然乙○○離開後即未再返回，丁○○察覺有異，始知受騙。
(二)、於95年12月30日10時許，前往甲○○位在屏東縣新園鄉○○
    路241 號房屋，向甲○○佯稱係自來水公司員工，要幫該屋
    換裝白鐵水錶，惟需於換裝前支付費用200 元等語，致甲○○誤信為真，遂支付乙○○200 元，然乙○○取得200 元後
    ，旋即揚長而去，甲○○始知受騙。
(三)、於96年3 月15日10時許，前往丙○位在屏東縣新園鄉○○村
    ○○路49巷1 弄8 號房屋，向丙○佯稱係自來水公司員工，
    要幫該屋裝設水錶，惟需於裝設前支付費用200 元及送水的
    費用400 元，共計600 元等語，致丙○誤信為真，遂支付乙○○1,000 元，是時，乙○○即謊稱無零錢可找，需出去向
    老闆拿錢，而要求丙○在家中等待，然乙○○離開後即未再
    返回，丙○察覺有異，始知受騙。
(四)、於96年4 月20日18時20分許，乙○○再度前往丙○上開房屋
    ，並向乙○○佯稱係自來水公司員工，要幫該屋裝設水錶等
    語，然遭丙○認出而報警前來處理，而未能得逞。
二、案經屏東縣警察局東港分局報請臺灣屏東地方法院檢察署檢
    察官偵查起訴。
    理  由
一、本件被告乙○○所犯係死刑、無期徒刑、最輕本刑為3 年以
    上有期徒刑以外之罪，其於本院準備程序中就被訴事實為有
    罪之陳述，經法官告知被告簡式審判程序之旨，並聽取公訴
    人、被告之意見後，由本院合議庭依刑事訴訟法第273 條之
    1 第1 項規定，裁定由受命法官獨任進行簡式審判程序，先
    予敘明。
二、上開事實，業據被告於警詢、偵查中及本院審理時均坦承不
    諱（見警卷第4 頁至5 頁、第7 頁反面至第9 頁、偵卷第5
    頁至第6 頁、本院卷第8 頁反面、第17頁），核與證人即被
    害人丁○○、甲○○、丙○於警詢及偵查中證述遭詐騙之情
    節大致相符（見警卷第13頁至第14頁、第16頁至17頁、第20
    頁至第21頁、偵卷第16頁），此外，復有查獲及現場照片10
    幀在卷可證，堪信被告自白與事實相符，堪以採信。從而，
    本件事證明確，被告犯行洵堪認定。
三、核被告就事實一(一)至(三)所為，均係犯刑法第339 條第1 項之
    詐欺取財既遂罪；就事實一(四)所為，係犯刑法第339 條第3
    項、第1 項之詐欺取財未遂罪。被告已著手於事實一(四)所為
    犯罪行為之實行而不遂，為未遂犯，爰依刑法第25條第2 項
    規定，按既遂犯之刑度減輕之。又被告於92年間因詐欺案件
    ，經本院以92年度潮簡字第206 號判決判處有期徒刑3 月確
    定，復於93年間先後2 次因詐欺案件，經本院分別以93年度
    易字第11 9號、93年度簡字第867 號判決各判處有期徒刑4
    月、拘役30日確定，此有臺灣高等法院被告前案紀錄表1 紙
    在卷可考，其受徒刑之執行完畢，5 年以內故意再犯有期徒
    刑以上之上述4 罪，皆為累犯，依刑法第47條第1 項規定均
    應加重其刑。被告就事實一(四)所示之犯行，同時有刑之加重
    及減輕事由，依刑法第71條第1 項規定應先加後減之。爰審
    酌被告前已有多次詐欺前科，素行非佳、年輕力富，竟不思
    以己力賺取生活所需，反施以詐術行騙，所為誠屬不是，惟
    念其詐欺所得尚微、犯後坦認犯行，深具悔意之犯後態度，
    並兼衡其高中畢業之智識程度、家庭經濟小康之生活狀況等
    一切情狀，各量處如主文所示之刑，並定其應執行之刑。
據上論斷，應依刑事訴訟法第273 條之1 第1 項、第299 條第1
項前段，刑法第339 條第1 項、第3 項、第25條第2 項、第47條
第1 項、第51條第5 款，刑法施行法第1 條之1 ，判決如主文。
本案經檢察官鍾仁松到庭執行職務。
中　　華　　民　　國　　96　　年　　5 　　月　　31　　日
                  刑事第二庭    法  官  蘇碧珠
以上正本證明與原本無異。
如不服本判決應於收受本判決送達後10日內向本院提出上訴書狀
，其未敘述上訴理由者，並得於提起上訴後10日內向本院補提理
由書狀（均須按他造當事人之人數附繕本）「切勿逕送上級法院
」
中　　華　　民　　國　　96　　年　　5 　　月　　31　　日
                                書記官  賀燕花
附表：
┌──┬───────┬───────────────┐
│編號│犯  罪  事  實│  所 犯 罪 名 及 宣 告 刑     │
├──┼───────┼───────────────┤
│ 一 │95年10月22日詐│乙○○意圖為自己不法之所有，以│
│    │欺丁○○之犯行│詐術使人將本人之物交付，累犯，│
│    │              │處有期徒刑月。              │
│    │              │                              │
├──┼───────┼───────────────┤
│二  │95年12月30日詐│乙○○意圖為自己不法之所有，以│
│    │欺甲○○之犯行│詐術使人將本人之物交付，累犯，│
│    │              │處有期徒刑月。              │
│    │              │                              │
├──┼───────┼───────────────┤
│三  │96年3 月15日詐│乙○○意圖為自己不法之所有，以│
│    │欺丙○之犯行  │詐術使人將本人之物交付，累犯，│
│    │              │處有期徒刑月。              │
│    │              │                              │
├──┼───────┼───────────────┤
│四  │96年4 月20日詐│乙○○意圖為自己不法之所有，以│
│    │欺丙○之犯行  │詐術使人將本人之物交付，未遂，│
│    │              │累犯，處有期徒刑貳月。        │
│    │              │                              │
└──┴───────┴───────────────┘
